【裁判字號】    97,易,894
【裁判日期】    971119
【裁判案由】    竊盜
【裁判全文】
臺灣雲林地方法院刑事判決               97年度易字第894號
公  訴  人  臺灣雲林地方法院檢察署檢察官
被      告  乙○○
                    （
上列被告因竊盜案件，經檢察官提起公訴（97年度偵字第5510號
），被告就被訴事實為有罪之陳述，本院進行簡式審判程序，判
決如下：
    主  文
乙○○犯攜帶兇器竊盜未遂罪，累犯，處有期徒刑捌月。扣案之
棉布手套壹雙及油壓剪壹支，均沒收。
    事  實
一、乙○○前因2 次竊盜案件，經本院以94年度易緝字第16號、
    第17號各判處有期徒刑10月確定，又因連續施用第1 級毒品
    、施用第1 、2 級毒品等案件，經本院以94年度訴字第482
    號、94年度訴字第586 號分別判處有期徒刑7 月、8 月、6
    月，上開案件經定應執行有期徒刑3 年2 月確定，減刑後，
    另定應執行刑為有期徒刑1 年7 月，於民國96年7 月16日執
    行完畢出監。仍不知悔改，復意圖為自己不法之所有，於97
    年10月27日（起訴書誤載為97年10月7 日）下午1 時30分許
    ，攜帶其所有之棉布手套1 雙及其所有客觀上足以對人生命
    、身體、安全構成威脅，可作為兇器使用之油壓剪1 支，前
    往雲林縣北港鎮○○路168 號龍華富貴市場2 樓，以穿戴上
    開棉布手套，並持油壓剪剪斷電線之方式，欲竊取該處自天
    花板垂下之一般電線2 條、電視電纜線1 條，於已接近該電
    線而著手竊盜行為時，即為警當場查獲，致未行竊得逞，並
    經警扣得其行竊所用之棉布手套1 雙及油壓剪1 支。
二、案經雲林縣警察局北港分局報告臺灣雲林地方法院檢察署檢
    察官偵查起訴。
    理  由
一、本件被告乙○○所犯係死刑、無期徒刑、最輕本刑為3 年以
    上有期徒刑以外之罪，被告就被訴事實為有罪之陳述，經本
    院裁定以簡式審判程序審理，依刑事訴訟法第273 條之2 、
    同法第159 條第2 項之規定，不適用傳聞法則有關限制證據
    能力之相關規定，合先敘明。
二、上揭事實，業據被告乙○○坦承不諱，且經證人即龍華富貴
    市場管理人丙○○於警詢時證述明確，並有贓物認領保管單
    1 紙、現場照片6 張（警卷第7 至10頁）在卷可稽，復有被
    告行竊所用之棉布手套1 雙、油壓剪1 支扣案可證，足認被
    告自白與事實相符，堪可採信。本件事證明確，被告犯行堪
    以認定，應依法論科。
三、按刑法第321 條第1 項第3 款之攜帶兇器竊盜罪，係以行為
    人攜帶兇器竊盜為其加重條件，此所謂兇器，其種類並無限
    制，凡客觀上足對人之生命、身體、安全構成威脅，具有危
    險性之兇器均屬之，且祇須行竊時攜帶此種具有危險性之兇
    器為已足，並不以攜帶之初有行兇之意圖為必要，最高法院
    79年臺上字第5253號著有判例可資參照。查被告持以行竊之
    油壓剪1 支，全部為鐵製、長約45公分、質地堅硬等情，業
    經本院當庭勘驗屬實（本院卷第32頁），足認扣案之油壓剪
    足以對人生命、身體、安全構成威脅，為具有危險性之兇器
    。是核被告乙○○所為，係犯刑法第321 條第2 項、第1 項
    第3 款之攜帶兇器竊盜未遂罪。被告有如事實欄所載之前案
    科刑及執行紀錄，有卷附臺灣高等法院被告前案紀錄表可按
    ，其受有期徒刑之執行完畢，5 年以內故意再犯有期徒刑以
    上之罪，為累犯，應依刑法第47條第1 項之規定，加重其刑
    。被告已著手於竊盜行為之實行，為警當場查獲而未得逞，
    為未遂犯，依刑法第25條第2 項之規定，按既遂犯之刑減輕
    之，並依法先加後減。爰審酌被告正值年輕力壯，竟不思正
    途謀生，隨意竊取他人財物，毫無他人所有物之概念，及其
    竊盜之手段、犯後態度、家庭狀況、職業、智識程度等一切
    情狀，量處如主文所示之刑。扣案之棉布手套1 雙及油壓剪
    1 支，均係被告所有供本件犯罪所用之物，業據其供明在卷
    （本院卷第33頁反面），爰依法宣告沒收。末依卷附臺灣高
    等法院被告前案紀錄表之記載，被告雖曾因竊盜案件而4 次
    受刑之宣告，但被告前3 次所犯竊盜案件之犯罪時間均在93
    年9 月以前，與本案相隔已有4 年，第4 件竊盜案之犯罪時
    間則在97年8 月27日，與本案犯罪之時間亦非緊密，此分別
    有臺灣雲林地方法院檢察署檢察官91年度偵字第2357號聲請
    簡易判決處刑書、本院94年度易緝字第16號、第17號刑事判
    決書、97年度簡字第87號刑事簡易判決書各1 份在卷可憑（
    本院卷第23至26頁），此種情形，難認被告已有犯罪之習慣
    ，爰不予宣告於刑之執行前令入勞動場所強制工作，併此敘
    明。
據上論斷，應依刑事訴訟法第273 條之1 第1 項、第299 條第1
項前段，刑法第321 條第2 項、第1 項第3 款、第25條第2 項、
第47條第1 項、第38條第1 項第2 款，判決如主文。
本案經檢察官甲○○到庭執行職務。
中    華    民    國    97    年    11    月    19    日
                  刑事第二庭    法  官  王  素  珍
以上正本證明與原本無異。
如不服本判決，應於判決收受後10日內，向本院提出上訴狀（須
附繕本）。
                                書記官  吳  伊  婷
中    華    民    國    97    年    11    月    19    日
附錄本案論罪科刑法條：
中華民國刑法第321條第1項第3款、第2項
（加重竊盜罪）
犯竊盜罪而有左列情形之一者，處6 月以上5 年以下有期徒刑：
一、於夜間侵入住宅或有人居住之建築物、船艦或隱匿其內而犯
    之者。
二、毀越門扇、牆垣或其他安全設備而犯之者。
三、攜帶兇器而犯之者。
四、結夥三人以上而犯之者。
五、乘火災、水災或其他災害之際而犯之者。
六、在車站或埠頭而犯之者。
前項之未遂犯罰之。


司法院資訊處製作；財團法人民間司法改革基金會備份。
